ACORDAO-COMPLETO-2487488

ACÓRDÃO 9448/2021 ATA 24/2021 - PRIMEIRA CÂMARA

VISTOS, relatados e discutidos estes autos de Atos de Admissão submetidos à apreciação deste Tribunal para fins de registro, nos termos do inc. III do art. 71 da Constituição Federal de 1988, atos esses cadastrados e disponibilizados ao TCU por intermédio do Sistema e-Pessoal, na forma dos arts. 2º e 4º da Instrução Normativa TCU 78/2018,
ACORDAM os Ministros do Tribunal de Contas da União, reunidos em Sessão da 1ª Câmara, diante das razões expostas pelo Relator, em:
9.1. considerar, com fundamento no art. 260, § 5º, do Regimento Interno deste Tribunal, prejudicados os atos nº s 140397/2020, 140408/2020, 140593/2020, 140595/2020, 140598/2020, 140599/2020 e 140601/2020 (peças 3, 6, 7, 8, 9, 10 e 12) , atinentes às admissões sob o regime da contratação temporária prevista na Lei 8.745/1993 de Marcos Felipe dos Santos Alves, José Carlos Martins da Silva Junior, Matheus Jacinto Prauze, Hellen Keller Vieira, Henrique Barreto Furtado, José Domingos da Silva e Silva e Regina Márcia Neves Pereira, tendo em vista a perda de seus objetos;
9.2. destacar os atos constantes das peças 4, 5 e 11 (atos nº s 140400/2020, 140407/2020 e 140600/2020) , relativos às admissões sob o regime da contratação temporária prevista na Lei 8.745/1993 de Emy Laise Lobato Jardim Rego, Sunamita Ferreira Santiago Fernandes e Igor Marlon do Carmo Quadros, constituindo-se apartado;
9.3. realizar as diligências que se fizerem necessárias, no âmbito do apartado referido no item precedente, para averiguar a efetiva procedência das datas de desligamento neles lançadas, assim como, em caso de sua confirmação, se referidos desligamentos foram objeto dos necessários lançamentos nos sistemas da Administração Pública; e
9.4. autorizar o arquivamento destes autos, assim que cumpridos os termos deste Acórdão.

Pessoal: Atos de Admissão da unidade emissora Fundação Instituto Brasileiro de Geografia e Estatística, enviados ao TCU pela unidade de controle interno CONTROLADORIA-GERAL DA UNIÃO para fins de análise e julgamento.

Primeira Câmara

Fundação Instituto Brasileiro de Geografia e Estatística.

3. Interessados: Emy Laise Lobato Jardim Rego, CPF XXX.751.702-XX; Hellen Keller Vieira, CPF XXX.071.972-XX; Henrique Barreto Furtado, CPF XXX.486.992-XX; Igor Marlon do Carmo Quadros, CPF XXX.547.342-XX; José Carlos Martins da Silva Junior, CPF XXX.175.512-XX; José Domingos da Silva e Silva, CPF XXX.730.092-XX; Marcos Felipe dos Santos Alves, CPF XXX.897.562-XX; Matheus Jacinto Prauze, CPF XXX.184.992-XX; Regina Márcia Neves Pereira, CPF XXX.699.992-XX; Sunamita Ferreira Santiago Fernandes, CPF XXX.619.802-XX.

13.1. Ministros presentes: Walton Alencar Rodrigues (Presidente), Benjamin Zymler e Jorge Oliveira.
13.2. Ministro-Substituto convocado: Augusto Sherman Cavalcanti (Relator).
13.3. Ministro-Substituto presente: Weder de Oliveira.

AUGUSTO SHERMAN

Cuidam os autos de Atos de Admissão submetidos à apreciação deste Tribunal para fins de registro, nos termos do inc. III do art. 71 da Constituição Federal de 1988, atos esses cadastrados e disponibilizados ao TCU por intermédio do Sistema e-Pessoal, na forma dos arts. 2º e 4º da Instrução Normativa TCU 78/2018.
2.	A unidade técnica, ao analisar os fundamentos legais das admissões bem como as informações prestadas pelo órgão do controle interno, lavrou a instrução constante da peça 14, adiante parcialmente transcrita, com eventuais ajustes de forma:
"INTRODUÇÃO
1. Trata-se de atos de admissão, submetidos, para fins de registro, à apreciação do Tribunal de Contas da União (TCU) , de acordo com o art. 71, inciso III, da Constituição Federal.  Os atos foram cadastrados e disponibilizados ao TCU por intermédio do Sistema e-Pessoal, na forma do art. 2º e 4º da Instrução Normativa TCU 78/2018.
2. Os atos desse processo pertencem às seguintes unidades:
2.1. Unidade emissora: Fundação Instituto Brasileiro de Geografia e Estatística.
2.2. Unidade cadastradora:  Fundação Instituto Brasileiro de Geografia e Estatística.
2.3. Subunidade cadastradora: UE/PA-GRH.
EXAME TÉCNICO
Procedimentos aplicados
3. Os procedimentos para exame, apreciação e registro de atos de pessoal encontram-se estabelecidos na Instrução Normativa TCU 78/2018 e na Resolução TCU 206/2007. Essas normas dispõem que os atos de pessoal disponibilizados por meio do e-Pessoal devem ser submetidos previamente a críticas automatizadas, com base em parâmetros predefinidos.
4. As críticas das informações cadastradas na etapa de coleta do ato foram elaboradas e validadas levando-se em conta as peculiaridades de cada ato. Os itens verificados nessa etapa são inerentes a dados cadastrais, fundamentos legais, mapa de tempo, ficha financeira, assim como eventuais ocorrências de acumulação. Trata-se de verificações abrangentes, minuciosas e precisas e sem a necessidade de ação humana e, portanto, menos suscetível a falhas. As críticas aplicadas estão discriminadas no sistema, no Menu e-Pessoal, opção 'Crítica', que podem ser acessadas mediante concessão de perfil específico a servidores do TCU responsáveis pela análise.
5. Além das críticas automatizadas, há verificação humana adicional no caso de haver alertas do sistema ou informações não formatadas, como esclarecimentos do gestor ou do controle interno.  
6. As críticas também consideram os registros do Sistema Integrado de Administração de Recursos Humanos (Siape) . O Siape disponibiliza informações atualizadas sobre as parcelas que integram os proventos, diferentemente, portanto, do e-Pessoal, que informa as parcelas no momento do registro do ato. 
7. Essa confrontação com o Siape fornece uma visão atual e verdadeira da situação, o que permite descaracterizar irregularidades e inconsistências que, embora constantes do e-Pessoal, já foram corrigidas.
8. As verificações detectadas nos atos encontram-se discriminadas na aba de pendências de cada ato no sistema e-Pessoal, bem como nos espelhos dos atos contemplados por esta instrução.
Exame das Constatações
9. Ato: 140397/2020 - Interessado: MARCOS FELIPE DOS SANTOS ALVES - CPF: XXX.897.562-XX
9.1. Parecer do Controle Interno: considerar o ato Análise dispensada de acordo com o art. 14 da IN TCU 78-2018. Justificativa:  Análise dispensada de acordo com o art. 14 da IN TCU 78-2018
9.2. Constatação e análise: 
9.2.1. Perda de objeto 'Desligamento de admissão (nome do servidor/instituidor: MARCOS FELIPE DOS SANTOS ALVES, CPF: XXX.897.562-XX, Data de desligamento: 30/03/2018) '.
a. Justificativa do Gestor de Pessoal: Não há. Verificação efetuada no âmbito do TCU.
b. Análise do Controle Interno:  Não há. Verificação efetuada no âmbito do TCU.
c. Análise da Equipe Técnica: Perda de objeto
Verifica-se, em consulta realizada nos Sistemas deste Tribunal, que o vínculo laboral referente ao ato do presente processo já foi encerrado.  Assim, como se trata de situação que cessou os efeitos financeiros das admissões antes de sua apreciação por esta Corte, cabe a aplicação do art. 260, §5º do Regimento Interno do TCU. Segundo esse dispositivo, poderá ser considerado prejudicado, por perda de objeto, o exame dos atos de pessoal cujos efeitos financeiros tenham cessado antes de sua apreciação.
9.3. O quadro resumo de ocorrências e, quando for o caso, o detalhamento da norma legal e da jurisprudência para a inconsistência acima elencada encontra-se no anexo II dessa instrução. 
9.4. Encaminhamento do ato: 
9.4.1. Considerar prejudicado, por perda de objeto, o exame do ato de Admissão de MARCOS FELIPE DOS SANTOS ALVES, com fundamento no art. 71, inciso III, da Constituição Federal, arts. 1º, inciso V, e 39, inciso II, da Lei 8.443/1992 e art. 260, § 5º, do Regimento Interno do Tribunal de Contas da União.
10. Ato: 140400/2020 - Interessado: EMY LAISE LOBATO JARDIM REGO - CPF: XXX.751.702-XX
10.1. Parecer do Controle Interno: considerar o ato Análise dispensada de acordo com o art. 14 da IN TCU 78-2018. Justificativa:  Análise dispensada de acordo com o art. 14 da IN TCU 78-2018
10.2. Por intermédio de análises realizadas por esta Unidade Técnica no presente ato, não se constatou irregularidade que obste a chancela pela legalidade.
10.3. Encaminhamento do ato: 
10.3.1. Considerar LEGAL e conceder registro do ato de EMY LAISE LOBATO JARDIM REGO. 
11. Ato: 140407/2020 - Interessado: SUNAMITA FERREIRA SANTIAGO FERNANDES - CPF: XXX.619.802-XX
11.1. Parecer do Controle Interno: considerar o ato Análise dispensada de acordo com o art. 14 da IN TCU 78-2018. Justificativa:  Análise dispensada de acordo com o art. 14 da IN TCU 78-2018
11.2. Por intermédio de análises realizadas por esta Unidade Técnica no presente ato, não se constatou irregularidade que obste a chancela pela legalidade.
11.3. Encaminhamento do ato:
11.3.1. Considerar LEGAL e conceder registro do ato de SUNAMITA FERREIRA SANTIAGO FERNANDES. 
12. Ato: 140408/2020 - Interessado: JOSE CARLOS MARTINS DA SILVA JUNIOR - CPF: XXX.175.512-XX
12.1. Parecer do Controle Interno: considerar o ato Análise dispensada de acordo com o art. 14 da IN TCU 78-2018. Justificativa:  Análise dispensada de acordo com o art. 14 da IN TCU 78-2018
12.2. Constatação e análise: 
12.2.1. Perda de objeto 'Desligamento de admissão (nome do servidor/instituidor: JOSE CARLOS MARTINS DA SILVA JUNIOR, CPF: XXX.175.512-XX, Data de desligamento: 29/04/2018) '.
a. Justificativa do Gestor de Pessoal: Não há. Verificação efetuada no âmbito do TCU.
b. Análise do Controle Interno:  Não há. Verificação efetuada no âmbito do TCU.
c. Análise da Equipe Técnica: Perda de objeto
Verifica-se, em consulta realizada nos Sistemas deste Tribunal, que o vínculo laboral referente ao ato do presente processo já foi encerrado.  Assim, como se trata de situação que cessou os efeitos financeiros das admissões antes de sua apreciação por esta Corte, cabe a aplicação do art. 260, §5º do Regimento Interno do TCU. Segundo esse dispositivo, poderá ser considerado prejudicado, por perda de objeto, o exame dos atos de pessoal cujos efeitos financeiros tenham cessado antes de sua apreciação.
12.3. O quadro resumo de ocorrências e, quando for o caso, o detalhamento da norma legal e da jurisprudência para a inconsistência acima elencada encontra-se no anexo II dessa instrução. 
12.4. Encaminhamento do ato: 
12.4.1. Considerar prejudicado, por perda de objeto, o exame do ato de Admissão de JOSE CARLOS MARTINS DA SILVA JUNIOR, com fundamento no art. 71, inciso III, da Constituição Federal, arts. 1º, inciso V, e 39, inciso II, da Lei 8.443/1992 e art. 260, § 5º, do Regimento Interno do Tribunal de Contas da União.
13. Ato: 140593/2020 - Interessado: MATHEUS JACINTO PRAUZE - CPF: XXX.184.992-XX
13.1. Parecer do Controle Interno: considerar o ato Análise dispensada de acordo com o art. 14 da IN TCU 78-2018. Justificativa:  Análise dispensada de acordo com o art. 14 da IN TCU 78-2018
13.2. Constatação e análise: 
13.2.1. Perda de objeto 'Desligamento de admissão (nome do servidor/instituidor: MATHEUS JACINTO PRAUZE, CPF: XXX.184.992-XX, Data de desligamento: 30/03/2018) '.
a. Justificativa do Gestor de Pessoal: Não há. Verificação efetuada no âmbito do TCU.
b. Análise do Controle Interno:  Não há. Verificação efetuada no âmbito do TCU.
c. Análise da Equipe Técnica: Perda de objeto
Verifica-se, em consulta realizada nos Sistemas deste Tribunal, que o vínculo laboral referente ao ato do presente processo já foi encerrado.  Assim, como se trata de situação que cessou os efeitos financeiros das admissões antes de sua apreciação por esta Corte, cabe a aplicação do art. 260, §5º do Regimento Interno do TCU. Segundo esse dispositivo, poderá ser considerado prejudicado, por perda de objeto, o exame dos atos de pessoal cujos efeitos financeiros tenham cessado antes de sua apreciação.
13.3. O quadro resumo de ocorrências e, quando for o caso, o detalhamento da norma legal e da jurisprudência para a inconsistência acima elencada encontra-se no anexo II dessa instrução. 
13.4. Encaminhamento do ato: 
13.4.1. Considerar prejudicado, por perda de objeto, o exame do ato de Admissão de MATHEUS JACINTO PRAUZE, com fundamento no art. 71, inciso III, da Constituição Federal, arts. 1º, inciso V, e 39, inciso II, da Lei 8.443/1992 e art. 260, § 5º, do Regimento Interno do Tribunal de Contas da União.
14. Ato: 140595/2020 - Interessado: HELLEN KELLER VIEIRA - CPF: XXX.071.972-XX
14.1. Parecer do Controle Interno: considerar o ato Análise dispensada de acordo com o art. 14 da IN TCU 78-2018. Justificativa:  Análise dispensada de acordo com o art. 14 da IN TCU 78-2018
14.2. Constatação e análise: 
14.2.1. Perda de objeto 'Desligamento de admissão (nome do servidor/instituidor: HELLEN KELLER VIEIRA, CPF: XXX.071.972-XX, Data de desligamento: 31/12/2017) '.
a. Justificativa do Gestor de Pessoal: Não há. Verificação efetuada no âmbito do TCU.
b. Análise do Controle Interno:  Não há. Verificação efetuada no âmbito do TCU.
c. Análise da Equipe Técnica: Perda de objeto
Verifica-se, em consulta realizada nos Sistemas deste Tribunal, que o vínculo laboral referente ao ato do presente processo já foi encerrado.  Assim, como se trata de situação que cessou os efeitos financeiros das admissões antes de sua apreciação por esta Corte, cabe a aplicação do art. 260, §5º do Regimento Interno do TCU. Segundo esse dispositivo, poderá ser considerado prejudicado, por perda de objeto, o exame dos atos de pessoal cujos efeitos financeiros tenham cessado antes de sua apreciação.
14.3. O quadro resumo de ocorrências e, quando for o caso, o detalhamento da norma legal e da jurisprudência para a inconsistência acima elencada encontra-se no anexo II dessa instrução. 
14.4. Encaminhamento do ato:
14.4.1. Considerar prejudicado, por perda de objeto, o exame do ato de Admissão de HELLEN KELLER VIEIRA, com fundamento no art. 71, inciso III, da Constituição Federal, arts. 1º, inciso V, e 39, inciso II, da Lei 8.443/1992 e art. 260, § 5º, do Regimento Interno do Tribunal de Contas da União.
15. Ato: 140598/2020 - Interessado: HENRIQUE BARRETO FURTADO - CPF: XXX.486.992-XX
15.1. Parecer do Controle Interno: considerar o ato Análise dispensada de acordo com o art. 14 da IN TCU 78-2018. Justificativa:  Análise dispensada de acordo com o art. 14 da IN TCU 78-2018
15.2. Constatação e análise: 
15.2.1. Perda de objeto 'Desligamento de admissão (nome do servidor/instituidor: HENRIQUE BARRETO FURTADO, CPF: XXX.486.992-XX, Data de desligamento: 20/03/2018) '.
a. Justificativa do Gestor de Pessoal: Não há. Verificação efetuada no âmbito do TCU.
b. Análise do Controle Interno:  Não há. Verificação efetuada no âmbito do TCU.
c. Análise da Equipe Técnica: Perda de objeto
Verifica-se, em consulta realizada nos Sistemas deste Tribunal, que o vínculo laboral referente ao ato do presente processo já foi encerrado.  Assim, como se trata de situação que cessou os efeitos financeiros das admissões antes de sua apreciação por esta Corte, cabe a aplicação do art. 260, §5º do Regimento Interno do TCU. Segundo esse dispositivo, poderá ser considerado prejudicado, por perda de objeto, o exame dos atos de pessoal cujos efeitos financeiros tenham cessado antes de sua apreciação.
15.3. O quadro resumo de ocorrências e, quando for o caso, o detalhamento da norma legal e da jurisprudência para a inconsistência acima elencada encontra-se no anexo II dessa instrução. 
15.4. Encaminhamento do ato: 
15.4.1. Considerar prejudicado, por perda de objeto, o exame do ato de Admissão de HENRIQUE BARRETO FURTADO, com fundamento no art. 71, inciso III, da Constituição Federal, arts. 1º, inciso V, e 39, inciso II, da Lei 8.443/1992 e art. 260, § 5º, do Regimento Interno do Tribunal de Contas da União.
16. Ato: 140599/2020 - Interessado: JOSE DOMINGOS DA SILVA E SILVA - CPF: XXX.730.092-XX
16.1. Parecer do Controle Interno: considerar o ato Análise dispensada de acordo com o art. 14 da IN TCU 78-2018. Justificativa:  Análise dispensada de acordo com o art. 14 da IN TCU 78-2018
16.2. Constatação e análise: 
16.2.1. Perda de objeto 'Desligamento de admissão (nome do servidor/instituidor: JOSE DOMINGOS DA SILVA E SILVA, CPF: XXX.730.092-XX, Data de desligamento: 02/02/2018) '.
a. Justificativa do Gestor de Pessoal: Não há. Verificação efetuada no âmbito do TCU.
b. Análise do Controle Interno:  Não há. Verificação efetuada no âmbito do TCU.
c. Análise da Equipe Técnica: Perda de objeto
Verifica-se, em consulta realizada nos Sistemas deste Tribunal, que o vínculo laboral referente ao ato do presente processo já foi encerrado.  Assim, como se trata de situação que cessou os efeitos financeiros das admissões antes de sua apreciação por esta Corte, cabe a aplicação do art. 260, §5º do Regimento Interno do TCU. Segundo esse dispositivo, poderá ser considerado prejudicado, por perda de objeto, o exame dos atos de pessoal cujos efeitos financeiros tenham cessado antes de sua apreciação.
16.3. O quadro resumo de ocorrências e, quando for o caso, o detalhamento da norma legal e da jurisprudência para a inconsistência acima elencada encontra-se no anexo II dessa instrução. 
16.4. Encaminhamento do ato: 
16.4.1. Considerar prejudicado, por perda de objeto, o exame do ato de Admissão de JOSE DOMINGOS DA SILVA E SILVA, com fundamento no art. 71, inciso III, da Constituição Federal, arts. 1º, inciso V, e 39, inciso II, da Lei 8.443/1992 e art. 260, § 5º, do Regimento Interno do Tribunal de Contas da União.
17. Ato: 140600/2020 - Interessado: IGOR MARLON DO CARMO QUADROS - CPF: XXX.547.342-XX
17.1. Parecer do Controle Interno: considerar o ato Análise dispensada de acordo com o art. 14 da IN TCU 78-2018. Justificativa:  Análise dispensada de acordo com o art. 14 da IN TCU 78-2018
17.2. Por intermédio de análises realizadas por esta Unidade Técnica no presente ato, não se constatou irregularidade que obste a chancela pela legalidade.
17.3. Encaminhamento do ato: 
17.3.1. Considerar LEGAL e conceder registro do ato de IGOR MARLON DO CARMO QUADROS. 
18. Ato: 140601/2020 - Interessado: REGINA MARCIA NEVES PEREIRA - CPF: XXX.699.992-XX
18.1. Parecer do Controle Interno: considerar o ato Análise dispensada de acordo com o art. 14 da IN TCU 78-2018. Justificativa:  Análise dispensada de acordo com o art. 14 da IN TCU 78-2018
18.2. Constatação e análise: 
18.2.1. Perda de objeto 'Desligamento de admissão (nome do servidor/instituidor: REGINA MARCIA NEVES PEREIRA, CPF: XXX.699.992-XX, Data de desligamento: 30/01/2018) '.
a. Justificativa do Gestor de Pessoal: Não há. Verificação efetuada no âmbito do TCU.
b. Análise do Controle Interno:  Não há. Verificação efetuada no âmbito do TCU.
c. Análise da Equipe Técnica: Perda de objeto
Verifica-se, em consulta realizada nos Sistemas deste Tribunal, que o vínculo laboral referente ao ato do presente processo já foi encerrado.  Assim, como se trata de situação que cessou os efeitos financeiros das admissões antes de sua apreciação por esta Corte, cabe a aplicação do art. 260, §5º do Regimento Interno do TCU. Segundo esse dispositivo, poderá ser considerado prejudicado, por perda de objeto, o exame dos atos de pessoal cujos efeitos financeiros tenham cessado antes de sua apreciação.
18.3. O quadro resumo de ocorrências e, quando for o caso, o detalhamento da norma legal e da jurisprudência para a inconsistência acima elencada encontra-se no anexo II dessa instrução. 
18.4. Encaminhamento do ato: 
18.4.1. Considerar prejudicado, por perda de objeto, o exame do ato de Admissão de REGINA MARCIA NEVES PEREIRA, com fundamento no art. 71, inciso III, da Constituição Federal, arts. 1º, inciso V, e 39, inciso II, da Lei 8.443/1992 e art. 260, § 5º, do Regimento Interno do Tribunal de Contas da União.
CONCLUSÃO
19. A abrangência e a profundidade das verificações levadas a efeito fundamentam convicção de que os atos 140600/2020, 140400/2020 e 140407/2020 podem ser apreciados pela legalidade, em razão de não terem sido encontradas irregularidades nos atos, de acordo com o item Exame das Constatações desta instrução.
20. A abrangência e a profundidade das verificações levadas a efeito fundamentam convicção de que os atos 140408/2020, 140601/2020, 140397/2020, 140595/2020, 140593/2020, 140599/2020 e 140598/2020 podem ser prejudicados por perda de objeto, nos termos do art. 260, § 5º do Regimento Interno do TCU.
PROPOSTA DE ENCAMINHAMENTO
21. Ante o exposto, com fundamento no art. 71, inciso III, da Constituição Federal, no art. 1º, inciso V, e art. 39, incisos I e II, da Lei 8.443/1992, no art. 260 do Regimento Interno do Tribunal de Contas da União, propõe-se: 
21.1. Considerar prejudicado, por perda de objeto, o exame dos atos de Admissão de JOSE CARLOS MARTINS DA SILVA JUNIOR, REGINA MARCIA NEVES PEREIRA, MARCOS FELIPE DOS SANTOS ALVES, HELLEN KELLER VIEIRA, MATHEUS JACINTO PRAUZE, JOSE DOMINGOS DA SILVA E SILVA e HENRIQUE BARRETO FURTADO, com fundamento no art. 71, inciso III, da Constituição Federal, arts. 1º, inciso V, e 39, inciso II, da Lei 8.443/1992 e art. 260, § 5º, do Regimento Interno do Tribunal de Contas da União.
21.2. Considerar LEGAIS e conceder o registro dos atos de IGOR MARLON DO CARMO QUADROS, EMY LAISE LOBATO JARDIM REGO e SUNAMITA FERREIRA SANTIAGO FERNANDES."
3.	Em seu pronunciamento regimental, o Ministério Público junto a esta Casa, neste ato representado pela Procuradora-Geral Cristina Machado da Costa e Silva, manifestou-se de acordo com o encaminhamento sugerido pela Sefip (peça 16) .
É o Relatório.

não há.

Procuradora-Geral Cristina Machado da Costa e Silva.

ATOS DE ADMISSÃO. SETE ATOS PREJUDICADOS, EM FUNÇÃO DO EXAURIMENTO DE SEUS EFEITOS FINANCEIROS ANTES DA APRECIAÇÃO. DESTAQUE. CONSTITUIÇÃO DE APARTADO PARA A REALIZAÇÃO DE DILIGÊNCIA EM RELAÇÃO A TRÊS ATOS.

ATOS DE ADMISSÃO (ADS)

Secretaria de Fiscalização de Integridade de Atos e Pagamentos de Pessoal e de Benefícios Sociais (Sefip).

Cuidam os autos de Atos de Admissão submetidos à apreciação deste Tribunal para fins de registro, nos termos do inc. III do art. 71 da Constituição Federal de 1988, atos esses cadastrados e disponibilizados ao TCU por intermédio do Sistema e-Pessoal, na forma dos arts. 2º e 4º da Instrução Normativa TCU 78/2018.
2.	Manifesto minha concordância com o posicionamento das instâncias que me precederam quanto a que os atos de nº s 140397/2020, 140408/2020, 140593/2020, 140595/2020, 140598/2020, 140599/2020 e 140601/2020 (peças 3, 6, 7, 8, 9, 10 e 12, respectivamente) sejam, à luz do disposto no § 5º do art. 260 do Regimento Interno do TCU, considerados prejudicados, ante a perda de seu objeto, tendo em vista os contratos temporários em questão já se haverem encerrado.
3.	No entanto, a partir do exame dos atos de nº s 140400/2020, 140407/2020 e 140600/2020 (peças 4, 5 e 11, respectivamente) , identifico que, para as admissões ali retratadas, também atinentes a contratos temporários firmados sob a égide da Lei 8.745/93, igualmente constam as respectivas datas de desligamento dos contratados, todas acompanhadas da informação "término do contrato por tempo determinado" (conforme peça 4, p. 2; peça 5, p. 2; e peça 11, p. 2) , indicando que, em princípio, devessem merecer o mesmo encaminhamento referido no parágrafo precedente, diversamente do que sugeriu a Sefip, de que fossem considerados legais. Em relação a esses, no entanto, os desligamentos não foram sinalizados como inconsistências pela crítica automatizada (conforme peça 4, p. 2; peça 5, p. 2; peça 11, p. 2; e peça 14, p. 12) , levantando, assim, dúvidas quanto a se os contratos em questão foram efetivamente encerrados ou se ausência de sinalização da inconsistência, no caso, decorreu, apenas, da falta de registro em algum sistema necessário.
4.	Adequado, então, o destaque dos atos em questão com vistas à realização das diligências que se fizerem necessárias para averiguar a efetiva procedência das datas de desligamento neles lançadas, assim como, em caso de sua confirmação, se referidos desligamentos foram objeto dos necessários lançamentos nos sistemas da Administração Pública.
	Em assim sendo, com as devidas vênias por divergir parcialmente do encaminhamento alvitrado pela unidade instrutiva, proponho que o Tribunal adote o Acórdão que ora submeto à deliberação deste Colegiado.
TCU, Sala das Sessões, em 13 de julho de 2021.
AUGUSTO SHERMAN CAVALCANTI 
Relator